【裁判字號】    98,審易,73
【裁判日期】    980218
【裁判案由】    妨害公務等
【裁判全文】
臺灣高雄地方法院刑事判決              98年度審易字第73號
公  訴  人  臺灣高雄地方法院檢察署檢察官
被      告  甲○○
上列被告因妨害公務等案件，經檢察官提起公訴（97年度偵字第
26926 號），嗣被告於準備程序進行中就被訴事實為有罪陳述，
經告知簡式審判程序之旨並聽取當事人意見後，本院裁定進行簡
式審判程序並判決如下：
    主  文
甲○○服用酒類，不能安全駕駛動力交通工具而駕駛，處有期徒
刑貳月，如易科罰金，以新台幣壹仟元折算壹日；又對於公務員
依法執行職務時，施以強暴，處有期徒刑伍月，如易科罰金，以
新台幣壹仟元折算壹日。應執行有期徒刑陸月，如易科罰金，以
新台幣壹仟元折算壹日。
    事  實
一、甲○○明知服用酒類已處於不能安全駕駛之狀態者，不得駕
    駛動力交通工具等情，猶於民國97年9 月17日22時許在高雄
    市○○路某海產店內飲酒後，已達不能安全駕駛之狀態，仍
    於翌日即同年月18日1 時許，逕自駕駛車牌號碼7495-JP 號
    自用小客車（以下稱前開小客車）上路，直至同日1 時40分
    許，行經高雄縣鳳山市○○街、體育路口之際，因見員警在
    該址進行路檢，乃起意拒絕臨檢而加速逃逸，旋經員警駕駛
    車牌號碼4507-NY 號巡邏警車自後追捕，且於同日2 時許在
    高雄縣鳳山市○○路○ 段262 巷口將甲○○予以攔停並要求
    其下車受檢，詎甲○○仍欲逃避臨檢，竟基於妨害公務之犯
    意，逕行駕駛前開小客車先後衝撞停放在該址之不詳小客車
    及上述巡邏警車，致使該警車右前輪葉子板受損 (毀損部分
    未據告訴）後，繼而倒車加速駛離現場，然遭員警劉宏獻當
    場開槍射擊前開小客車左後車輪試圖阻止其逃離，復於同日
    2 時10分許行經高雄縣鳳山市○○路○ 段262 巷與自治街交
    岔口，甲○○所駕駛前開小客車因不慎與案外人侯昌騰所駕
    駛車牌號碼3953 -QM號自用小客車發生擦撞，且前開小客車
    亦因左後車輪嚴重損壞而無法行進，方始停車受檢。然甲○
    ○下車後，明知警員陳清文、張弘宜2 人均係依法執行勤務
    之公務員，仍承續上述妨害公務之犯意，接續對該2 位警員
    實施強暴行為藉以抗拒逮捕，因而使員警陳清文受有左肘挫
    傷之傷害，員警張弘宜則受有左前臂擦傷及右手臂瘀腫等傷
    害 (傷害部份均未具告訴）。嗣經員警將甲○○逮捕後並於
    同日3 時1 分測得其呼氣酒精濃度高達每公升0.66毫克（0.
    66MG\L），進而查悉上情。
二、案經高雄縣政府警察局鳳山分局報請台灣高雄地方法院檢察
    署檢察官偵查起訴。
    理  由
一、被告甲○○所犯係刑法第135 條第1 項妨害公務罪及同法第
    185 條之3 服用酒類不能安全駕駛動力交通工具罪，其法定
    刑俱為死刑、無期徒刑、最輕本刑為3 年以上有期徒刑以外
    之罪，於準備程序進行中被告就被訴事實為有罪陳述，由法
    官告知簡式審判程序要旨並聽取其與公訴人之意見，經被告
    同意適用簡式審判程序後，本院亦認無不得或不宜改依簡式
    審判程序進行之處，爰依刑事訴訟法第273 條之1 第1 項、
    第284 條之1 規定裁定進行簡式審判程序，合先敘明。
二、前揭事實，各經證人侯昌騰、陳清文及張弘宜等人分別於警
    詢及偵查中證述綦詳，並有現場暨車損照片24幀，員警張清
    淥出具之職務報告、國軍高雄總醫院診斷證明書、大東醫院
    診斷證明書、呼氣酒精濃度測試單、高雄縣政府警察局舉發
    違反道路交通處理事件通知單及刑法第185 條之3 案件觀察
    紀錄表各1 件在卷可稽，復據被告於本院審理中坦認上情不
    諱，足徵其自白核與事實相符，堪予採信。職是，本件事證
    明確，被告前揭犯行俱堪認定，均應依法論科。
三、核被告甲○○所為，各係犯刑法第185 條之3 服用酒類不能
    安全駕駛動力交通工具罪，及同法第135 條第1 項妨害公務
    罪。被告先後多次實施妨害公務之舉，犯罪時間、地點均屬
    密切接近，客觀上足認係單一行為之多次舉動，侵害法益種
    類亦屬相同，且被告主觀上所認識者亦應屬基於單一犯意所
    為之接續舉動，應包括於一行為予以評價為接續犯。又被告
    所犯上揭服用酒類不能安全駕駛動力交通工具罪及妨害公務
    罪，二者間犯意個別且行為互殊，應予分論併罰為當。按酒
    精成分對人之意識、控制能力具有不良影響，超量飲酒後會
    導致對周遭事務之辨識及反應能力較平常狀況薄弱，因而酒
    後駕車在道路上行駛，對一般往來之公眾及駕駛人自身皆具
    有高度危險性。本院審酌被告明知上情，除漠視自身安危外
    ，更枉顧公眾行之安全，於服用酒類後已處於不能安全駕駛
    動力交通工具之狀態下，猶擅行駕駛自用小客車上路，另參
    以被告犯罪之目的、手段、品行、素行與智識程度，及因逃
    避員警臨檢而擅自加諸暴行於國家公務員，無視社會法秩序
    規範，甚而漠視國家公權力之執行，對社會秩序業已造成相
    當程度影響，惡性非輕，惟念其犯罪後尚知坦承全部犯行，
    頗見悔意等一切情狀，各量處如主文所示之刑且分別諭知易
    科罰金折算標準，再合併諭知應執行之刑及易科罰金折算標
    準，以資懲儆。
據上論斷，應依刑事訴訟法第273 條之1 第1 項、第299 條第1
項前段，刑法第185 條之3 、第135 條第1 項、第51條第5 款、
第41條第1 項前段，刑法施行法第1 條之1 ，判決如主文。
中    華    民    國    98    年    2     月    18    日
                  刑事第七庭  法 官     陳明呈
以上正本證明與原本無異。
如不服本判決應於收受送達後10日內向本院提出上訴書狀，並應
敘述具體理由；如未敘述上訴理由者，應於上訴期間屆滿後20日
內向本院補提理由書（均須按他造當事人之人數附繕本）「切勿
逕送上級法院」。
中    華    民    國    98    年    2     月    18    日
                              書記官    張琇晴
附錄本判決論罪科刑之法條：
中華民國刑法第135條（妨害公務執行及職務強制罪）
對於公務員依法執行職務時，施強暴脅迫者，處3 年以下有期徒
刑、拘役或3 百元以下罰金。
意圖使公務員執行一定之職務或妨害其依法執行一定之職務或使
公務員辭職，而施強暴脅迫者，亦同。
犯前二項之罪，因而致公務員於死者，處無期徒刑或7 年以上有
期徒刑；致重傷者，處3 年以上、10年以下有期徒刑。
中華民國刑法第185條之3
服用毒品、麻醉藥品、酒類或其他相類之物，不能安全駕駛動力
交通工具而駕駛者，處1 年以下有期徒刑、拘役或科或併科15萬
元以下罰金。


司法院資訊處製作；財團法人民間司法改革基金會備份。
